臺灣屏東地方法院刑事判決　　　　　　100年度訴字第437號
公　訴　人　臺灣屏東地方法院檢察署檢察官
被　　　告　李文書
上列被告因違反毒品危害防制條例案件，經檢察官提起公訴（10
0 年度毒偵字第206 號），被告於準備程序中就被訴犯罪事實為
有罪之陳述，經本院告知簡式審判程序之旨，並聽取被告及公訴
人之意見後，合議庭裁定由受命法官獨任進行審判程序，判決如
下：
    主  文
李文書施用第一級毒品，累犯，處有期徒刑壹年，扣案之第一級
毒品海洛因參包( 均含包裝袋，檢驗前淨重各為零點零貳肆公克
、零點零參捌公克、零點壹玖陸公克，檢驗後淨重各為零點零壹
柒公克、零點零貳捌公克、零點壹捌捌公克) ，均沒收銷燬之；
又施用第二級毒品，累犯，處有期徒刑捌月，扣案之第二級毒品
甲基安非他命參包( 均含包裝袋，檢驗前淨重各為零點柒玖肆公
克、零點貳貳壹公克、零點貳零肆公克，檢驗後淨重各為零點柒
捌玖公克、零點貳壹陸公克、零點壹玖玖公克) ，均沒收銷燬之
。應執行有期徒刑壹年伍月，扣案之第一級毒品海洛因參包（均
含包裝袋，檢驗前淨重各為零點零貳肆公克、零點零參捌公克、
零點壹玖陸公克，檢驗後淨重各為零點零壹柒公克、零點零貳捌
公克、零點壹捌捌公克) 及第二級毒品甲基安非他命參包( 均含
包裝袋，檢驗前淨重各為零點柒玖肆公克、零點貳貳壹公克、零
點貳零肆公克，檢驗後淨重各為零點柒捌玖公克、零點貳壹陸公
克、零點壹玖玖公克) ，均沒收銷燬之。
    事  實
一、李文書前於民國97年間因施用毒品案件，經本院以97年度毒
    聲字第182 號裁定送勒戒處所觀察、勒戒後，因認有繼續施
    用毒品之傾向，經本院以97年度毒聲字第291 號裁定令入戒
    治處所施以強制戒治，於98年4 月30日停止執行釋放，並經
    臺灣屏東地方法院檢察署檢察官以98年度戒毒偵字第53號為
    不起訴處分確定。詎其明知海洛因、甲基安非他命業經毒品
    危害防制條例第2 條第2 項第1 、2 款明定為第一級毒品、
    第二級毒品，不得非法持有、施用，竟於前開強制戒治執行
    完畢釋放後5 年內，仍基於施用第一級毒品之犯意，於100
    年1 月24日15時15分許，在其位於屏東縣枋寮鄉○○村○○
    路2 之1 號之住處內，以將海洛因摻入香菸內吸食之方式，
    施用第一級毒品海洛因1 次；另基於施用第二級毒品之犯意
    ，於前開施用第一級毒品海洛因數分鐘後，在上址，以將甲
    基安非他命置於玻璃管內燒烤後，吸食所產生煙霧之方式，
    施用第二級毒品甲基安非他命1 次。嗣於同日15時許，經其
    父李連福向警方檢舉後，嗣經其父同意警方於上開住處執行
    搜索後而查獲，並扣得其所有供本件施用第一級毒品海洛因
    犯罪所餘之第一級毒品海洛因3 包( 檢驗前淨重各為0.024
    公克、0.038 公克、0.196 公克，檢驗後淨重各為0.017 公
    克、0.028 公克、0.188 公克) 及其所有供本件施用第二級
    毒品甲基安非他命所餘之第二級毒品甲基安非他命3 包( 檢
    驗前淨重各為0.794 公克、0.221 公克、0.204 公克，檢驗
    後淨重各為0.789 公克、0.216 公克、0.119 公克) ，復經
    徵得其同意後採尿送驗，檢出海洛因代謝後之可待因、嗎啡
    陽性及甲基安非他命陽性反應，始知悉上情。
二、案經屏東縣政府警察局枋寮分局移送臺灣屏東地方法院檢察
    署檢察官偵查起訴。
    理  由
一、本件被告李文書所犯係死刑、無期徒刑、最輕本刑為3 年以
    上有期徒刑以外之罪，其於本院準備程序中就前揭被訴事實
    為有罪之陳述，經本院告知簡式審判程序之旨，並聽取其與
    公訴人之意見後，本院認無不得或不宜改依簡式審判程序進
    行之處，爰依刑事訴訟法第273 條之1 第1 項、第284 條之
    1 規定，本院合議庭裁定由受命法官獨任依簡式審判程序審
    理，合先敘明。
二、上揭犯罪事實，業據被告李文書於警詢、偵查及本院審理中
    均坦承不諱，而被告為警查獲時所採集之尿液檢體，經送請
    臺灣檢驗科技股份有限公司檢驗，結果呈海洛因代謝後之可
    待因、嗎啡陽性及甲基安非他命陽性反應，有該公司100 年
    2 月10日編號KH/2011/00000000號濫用藥物檢驗報告1 份(
    見毒偵卷第24頁) 在卷可稽，並有屏東縣政府警察局枋寮分
    局搜索扣押筆錄、扣押物品目錄表、李連福之自願受搜索同
    意書各1 份、查獲涉嫌毒品危害防制條例案罪查獲毒品初步
    檢驗報告單( 海洛因、甲基安非他命、尿液)2紙、查獲毒品
    初步檢驗報告單( 尿液) 、簡易快篩檢試劑呈判讀結果3 紙
    、查獲本案照片12張及偵辦疑似施用毒品尿液檢體送驗代號
    與真實姓名對照表1 紙( 見警卷第8 至11、13、15至27頁)
    附卷可佐。又扣案之白色粉末3 包，經送請高雄市立凱旋醫
    院( 下稱凱旋醫院) 檢驗結果，均確為第一級毒品海洛因(
    檢驗前淨重各為0.024 公克、0.038 公克、0.196 公克，檢
    驗後淨重各為0.017 公克、0.028 公克、0.188 公克) ，有
    凱旋醫院100 年5 月10日高市凱醫驗字第15494 號濫用藥物
    成品檢驗鑑定書1 紙( 見本院卷第37頁) 附卷可憑；另扣案
    白色晶體3 包，經送請高雄醫學大學附設中和紀念醫院( 下
    稱高醫紀念醫院) 檢驗結果，均確為第二級毒品甲基安非他
    命( 檢驗前淨重各為0.794 公克、0.221 公克、0.204 公克
    、檢驗後淨重各為0.789 公克、0.216 公克、0.119 公克)
    ，亦有高醫紀念醫院100 年4 月22日報告編號00000-000 、
    0000-000、0000-000號檢驗報告3 紙( 見本院卷第19至21
    頁) 附卷可按，又上開毒品，分別係供被告為本件施用第一
    級毒品海洛因、第二級毒品甲基安非他命所餘之物，亦經被
    告於本院審理中供陳在卷( 見本院卷第34頁背面) 。基此，
    足認被告上開任意性之自白顯與事實相符，堪信為真實。是
    本件事證明確，被告李文書上開分別施用第一級毒品海洛因
    及第二級毒品甲基安非他命之犯行，均洵堪認定。
三、核被告李文書上開所為，係分別犯毒品危害防制條例第10條
    第1 項施用第一級毒品罪及同條例第10條第2 項之施用第二
    級毒品罪。其於施用第一級毒品海洛因及第二級毒品甲基安
    非他命前，分別持有第一級毒品海洛因及第二級毒品甲基安
    非他命之犯行，已分別為其後施用第一級毒品海洛因及施用
    第二級毒品甲基安非他命之高度行為所吸收，均不另論罪。
    又被告所犯上開2 罪，犯意各別，行為互殊，應予以分論併
    罰。爰審酌被告經裁定施以觀察勒戒及強制戒治程序後，仍
    不思戒絕其毒癮，且其已有多次施用毒品之前科記錄( 未構
    成累犯) ，有臺灣高等法院被告前案記錄表1 份在卷可查，
    其仍再次違犯本件施用毒品之2 罪，顯然缺乏戒絕毒品之決
    心，有再入監矯治之必要，惟念及其施用毒品行為僅係自戕
    一己身心健康，並未危害他人，且其於犯罪後均已坦承犯行
    ，態度尚可，暨衡及其素行、智識程度、生活狀況等一切情
    狀，分別量處如主文所示之刑，併定其如主文所示之應執行
    刑。
四、沒收：
  (一)扣案白色粉末3 包，經送請凱旋醫院檢驗，均確為第一級毒
    品海洛因( 檢驗前淨重各為0.024 公克、0.038 公克、0.19
    6 公克，檢驗後淨重各為0.017 公克、0.028 公克、0.188
    公克) ，有前開凱旋醫院檢驗鑑定書1 紙在卷可按，已如前
    述，且該3 包海洛因毒品，均為被告李文書所有，並均係供
    被告為本件施用第一級毒品海洛因所餘之物，業據被告於本
    院審理時陳明在卷( 見本院卷第34頁背面) ，是應依毒品危
    害防制條例第18條第1 項前段規定，於被告所犯施用第一級
    毒品海洛因罪所處該項罪刑項下，均諭知沒收銷燬之。又包
    裝上開第一級毒品海洛因之包裝袋3 只，衡情該3 只包裝袋
    均已附著第一級毒品海洛因，難以析離，亦無將之析離之必
    要與實益，故應將之視為查獲之第一級毒品海洛因，亦依毒
    品危害防制條例第18條第1 項前段規定，於被告所犯施用第
    一級毒品罪所處該項罪刑項下，一併諭知沒收銷燬之。至上
    開鑑驗已耗損之第一級毒品海洛因，既均業已滅失，自無庸
    予以宣告沒收銷燬之必要，附此敘明。
  (二)另扣案之白色晶體3 包，經送請高醫紀念醫院檢驗，亦均為
    第二級毒品甲基安非他命( 檢驗前淨重各為0.794 公克、0.
    221 公克、0.204 公克、檢驗後淨重各為0.789 公克、0.21
    6 公克、0.119 公克) ，有前開高醫紀念醫院檢驗報告3 紙
    在卷可憑，亦如前述，又上開3 包甲基安非他命毒品，均為
    被告李文書所有，並均係供其為本件施用第二級毒品甲基安
    非他命犯罪所餘之物，亦據被告於本院審理時陳明在卷( 見
    本院卷第34 頁背面) ，是應依毒品危害防制條例第18條第1
    項前段規定，於被告所犯施用第二級毒品甲基安非他命所處
    該項罪刑項下，均諭知沒收銷燬之。又包裝上開第二級毒品
    甲基安非他之包裝袋3 只，衡情該3 只包裝袋均已附著第二
    級毒品甲基安非他，難以析離，亦無將之析離之必要與實益
    ，故應將之視為查獲之第二級毒品甲基安非他，亦依毒品危
    害防制條例第18條第1 項前段規定，於被告所犯施用第二級
    毒品甲基安非他所處該項罪刑項下，均一併諭知沒收銷燬之
    。至上開鑑驗已耗損之第二級毒品甲基安非他，既均業已滅
    失，自無庸予以宣告沒收銷燬之必要，併此敘明。
據上論斷，應依刑事訴訟法第273 條之1 第1 項、第284 條之1
、第299 條第1 項前段，毒品危害防制條例第10條第1 項、第2
項、第18條第1 項前段，刑法第11條前段、第51條第5 款，判決
如主文。
本案經檢察官鍾佩真到庭執行職務。
中    華    民    國   100     年    5    月    25    日
                  刑事第一庭    法  官  許瑜容
以上正本證明與原本無異。
如不服本判決應於收受判決後10日內向本院提出上訴書狀，並應
敘述具體理由；其未敘述上訴理由者，應於上訴期間屆滿後20日
內向本院補提理由書（均須按他造當事人之人數附繕本）「切勿
逕送上級法院」。
中    華    民    國   100    年    5     月    25    日
                                書記官  龔惠婷
附錄本案論罪科刑法條全文：
毒品危害防制條例第10條
施用第一級毒品者，處六月以上五年以下有期徒刑。
施用第二級毒品者，處三年以下有期徒刑。